臺灣高等法院臺中分院刑事判決　　　　　　　　　　九十三年度上易字第一八號
　　上　訴　人　臺灣台中地方法院檢察署檢察官
　　被　　　告　乙○○
右上訴人因背信案件，不服臺灣台中地方法院九十二年度易字第二五０八號中華民國
九十二年十二月十六日第一審判決（起訴案號：臺灣台中地方法院檢察署九十二年度
偵字第一二九一二號），提起上訴，本院判決如左：
    主      文
上訴駁回。
    理      由
一、本案經本院審理結果，認被告乙○○被訴背信犯行係屬不能證明，其證據及理由
    ，業據第一審判決書理由欄記載甚詳，爰引用之（如附件）。原審以不能證明被
    告犯罪，而依刑事訴訟法第三百零一條第一項規定，諭知無罪之判決，經核認事
    用法，並無不合，檢察官上訴意旨雖猶謂「(一)被告受告訴人統正保全股份有限公
    司之委任，代告訴人使用系爭電話機執行職務，苟有任何債務不履行情事，告訴
    人必代負賠償責任，間接損及利益，是被告違背任務所謀得之不法利益，固與被
    害人損失之利益為間接關係，仍不影響背信罪之成立。原審徒以上開電話非告訴
    人所有即遽認被告無涉刑責，就告訴人是否受有損害乙節未置一詞，殊有違誤。
    (二)被告係統正保全股份有限公司之員工，為該保全公司之執行機關，受任至二四
    Ｋ福星名邸大廈管理委員會工作，乃受任事務之實際執行人，不以被告直接與該
    大廈管理委員會成立委任關係為必要，其所負之責任主要在管制門禁，維護安全
    ，而上開電話機亦為聯繫司法警察機關等與受任業務相關作為之用，非僅聯絡住
    戶，通知維修，被告竟自九十二年一月四日起至三月十一日止，於當班之夜間連
    續撥打色情電話四百二十九次，累積不法利益十五萬六千一百九十元，豈可謂無
    違背任務之行為，原審判決尚有違誤。」云云。惟按刑法第三百四十二條第一項
    之背信罪，須以為他人處理事務為前提，所謂為他人者，係指受他人委任，為其
    處理事務而言。經查被告係受統正保全股份有限公司委任指派在臺中市○○街一
    二七號「二四Ｋ福星名邸大廈」擔任安全警衛之工作，並非受「二四Ｋ福星名邸
    大廈」管理委員會或該大廈住戶之委任，而被告於「二四Ｋ福星名邸大廈」警衛
    室所撥打之電話，係該大廈管理委員會所有，業經原審法院認定明確，則被告縱
    然有未經該大廈管理委員會同意而撥打電話，致該大廈管理委員會受有損害之行
    為，因被告並非受該大廈管理委員會之委任處理事務，核與背信罪所規定之要件
    尚有不合，則被告擔任安全警衛，於擔任警衛工作之地點，沒有經同意而撥打該
    大廈管理委員會之電話，其撥打色情電話之行徑固為可議，且統正保全股份有限
    公司縱然其後果受大樓請求債務不履行之損害賠償，而須先代負賠償責任，而受
    有間接損失之利益，亦屬統正保全股份有限公司得向被告請求賠償之問題，尚無
    成立背信罪之餘地，公訴人上訴認應就被告予以論罪科刑，而指摘原判決不當，
    為無理由，應予駁回。
二、據上論斷，應依刑事訴訟法第三百七十三條、第三百六十八條，判決如主文。
本案經檢察官甲○○到庭執行職務。
中      華      民      國      九十三  年      三      月      九      日
                                臺灣高等法院臺中分院刑事第十一庭
                                        審判長法  官　李　璋  鵬
                                              法　官　胡　森　田
                                              法　官  蕭  錦  鍾
右正本證明與原本無異。
不得上訴。
                                              書記官  蘇  昭  文
中      華      民      國      九十三  年      三      月      九      日
                                                                        Ａ
